臺灣臺中地方法院刑事判決　　　　　　100年度易字第2765號
公　訴　人　臺灣臺中地方法院檢察署檢察官
被　　　告　楊峻安
上列被告因竊盜案件，經檢察官提起公訴（100 年度偵字第5931
號），本院判決如下：
    主    文
楊峻安共同攜帶兇器、踰越牆垣及毀壞安全設備竊盜，處有期徒
刑陸月，如易科罰金，以新臺幣壹仟元折算壹日，扣案之手電筒
壹支沒收；又共同攜帶兇器、踰越牆垣及毀壞安全設備竊盜，處
有期徒刑陸月，如易科罰金，以新臺幣壹仟元折算壹日，扣案之
手電筒壹支沒收；又共同攜帶兇器、踰越牆垣及毀壞安全設備竊
盜，處有期徒刑陸月，如易科罰金，以新臺幣壹仟元折算壹日，
扣案之手電筒壹支沒收。應執行有期徒刑壹年壹月，如易科罰金
，以新臺幣壹仟元折算壹日，扣案之手電筒壹支沒收。
    犯罪事實
一、楊峻安與黃明輝（另案由臺灣臺中地方法院檢察署檢察官偵
    辦中）共同基於意圖為自己不法所有之犯意聯絡，而為下列
    行為：
  (一)於民國100 年1 月4 日晚間10時許，持黃明輝所有長約15公
    分、金屬材質，客觀上足供作兇器使用之油壓剪1 支（未扣
    案）及楊竣安所有供照明用之手電筒1 支，翻越圍牆進入臺
    中市○○區○○路250 號清水國中，2 人共同以油壓剪破壞
    屬安全設備之教室門鎖頭後，徒手竊取置於教室內之行動電
    話機具共3 支、MP4 影音播放機1 臺及金額不詳之零錢得手
    後隨即離去。
  (二)100 年1 月18日晚間10時許，持上開油壓剪及手電筒各1 支
    ，翻越圍牆進入同上址清水國中，2 人共同以油壓剪破壞屬
    安全設備之教室門鎖後，徒手竊取置於教室內之現金新臺幣
    （下同）70元得手後隨即離去。
  (三)100 年2 月18日晚間10時許，持上開油壓剪及手電筒各1 支
    ，翻越圍牆進入同上址清水國中，2 人共同以油壓剪破壞屬
    安全設備教室門鎖後，徒手竊取置於教室內之翻譯機1 臺及
    現金200 元得手後隨即離去。
    嗣經清水國中總務主任林麗滿察覺教室門鎖遭破壞且有財物
    失竊，報警調閱監視器畫面後循線查獲，並於楊峻安位於臺
    中市○○區○○街97巷77號之住處發覺與100 年2 月18日監
    視器畫面上嫌疑人所穿著相同之衣褲，及扣得前開供犯罪所
    用之手電筒1 支，並起出手機3 支、翻譯機及MP4 各1 臺。
二、案經臺中市政府警察局清水分局報告臺中地方法院檢察署檢
    察官偵查起訴。
    理    由
一、按被告以外之人於審判外之言詞或書面陳述，除法律有規定
    者外，不得作為證據；又被告以外之人於審判外之陳述，雖
    不符合同法第159 條之1 至第159 條之4 規定，但經當事人
    於審判程序同意作為證據，法院審酌該言詞陳述或書面陳述
    作成時之情況，認為適當者，亦得為證據。當事人、代理人
    或辯護人於法院調查證據時，知有第159 條第1 項不得為證
    據之情形，而未於言詞辯論終結前聲明異議者，視為有前項
    之同意，刑事訴訟法第159 條第1 項及第159 條之5 分別定
    有明文。經查，本判決下列所引用之其餘各該被告楊峻安以
    外之人於審判外之陳述（含書面陳述），檢察官及被告迄至
    本院言詞辯論終結前均未聲明異議，本院審酌上開證據資料
    製作時之情況，尚無違法不當及證明力明顯過低之瑕疵，亦
    認為以之作為證據應屬適當，揆諸前開規定，爰依刑事訴訟
    法第159 條之5 規定，認前揭證據資料均有證據能力。
二、訊據被告就前揭3 次竊盜犯行均坦承不諱，核與證人即清水
    國中總務主任林麗滿於警詢時所指述該校各次遭竊之情節相
    符，且有現場監視錄影器翻拍畫面及採證照片數張在卷可佐
    （參警卷第10-19 頁），此外有被告行竊時所使用之手電筒
    1 支及被告竊得之手機3 支、翻譯機及MP4 各1 臺扣案可資
    佐證，足認被告不利於己之自白，應與事實相符。又被告竊
    得物品，非留供己用即花用殆盡，亦據被告陳稱在卷，故被
    告為上揭竊盜犯行時，均有為自己不法所有之意圖至明。本
    案事證均臻明確，被告犯行已堪認定，皆應予依法論科。
三、按刑法第321 條第1 項第3 款之攜帶兇器竊盜罪，係以行為
    人攜帶兇器竊盜為其加重條件，此所謂兇器，其種類並無限
    制，凡客觀上足對人之生命、身體、安全構成威脅，具有危
    險性之兇器均屬之，且祇須行竊時攜帶此種具有危險性之兇
    器為已足，並不以攜帶之初有行兇之意圖為必要，最高法院
    79年臺上字第5253號判例要旨可供參照。查本件被告攜帶以
    行竊之油壓剪1 支雖未據扣案，該油壓剪長約15公分，被告
    持之剪斷教室鎖頭，此據被告供承明確（本院審理筆錄參照
    ），足見該油壓剪質地堅硬，倘持之朝人體要害揮擊，自足
    以造成身體傷害乃至發生死亡結果，顯具攻擊性及破壞性，
    客觀上顯足以對人身安全構成威脅，是該工具應屬刑法第32
    1 條第1 項第3 款所稱之「兇器」甚明。是被告與黃明輝共
    同竊盜之際攜帶油壓剪1 支為本案3 件竊盜行為，核其所為
    ，均係犯刑法第321 條第1 項第2 款及第3 款之攜帶兇器、
    踰越牆垣及毀壞安全設備竊盜罪。被告與黃明輝之間，就上
    開3 次竊盜犯行有犯意聯絡、行為分擔，均為共同正犯。被
    告所犯上開3 罪間，其犯意各別，行為互殊，應予分論併罰
    。爰審酌被告夥同黃明輝多次隨意翻閱校園圍牆並毀損門鎖
    進入教室竊取他人之財物，欠缺對於他人財產權之尊重，其
    行為並無可取，惟其未以激烈之手段犯案，復自警詢時起皆
    坦承犯行，犯後態度良好，兼考量其犯罪之動機、目的、方
    法及所得財物等一切情狀後，量處如主文所示之刑，並諭知
    易科罰金之折算標準，並定其應執行之刑及諭知易科罰金之
    折算標準。至扣案之手電筒1 支，係被告所有，持其為本案
    3 次竊盜犯行時照明所用，自屬供犯罪所用之物，應依刑法
    第38條第1 項第2 款前段規定，於被告各次竊盜犯行之主文
    項下，均宣告沒收；又被告剪斷門鎖鎖頭所持油壓剪1 支，
    係共犯黃明輝所有，供被告與共犯黃明輝共犯本案3 件竊盜
    犯罪所用之物，惟油壓剪並未扣案，且被告將之置放於清水
    國中圍牆旁，嗣後已無法尋回，又乏證據足資證明尚未滅失
    ，亦非屬違禁物，為免將來執行困難，本院認尚無沒收之必
    要，均併此敘明。
據上論斷，應依刑事訴訟法第299 條第1 項前段，刑法第28條、
321 條第1 項第2 款、第3 款、第51條第5 款、第41條第1 項前
段、第8 項、第38條第1 項第2 款，刑法施行法第1 條之1 第1
項，判決如主文。
本案經檢察官黃智炫到庭執行職務。
中    華    民    國   100    年    11    月    9     日
                刑事第十二庭    法  官  簡婉倫
以上正本證明與原本無異。
如不服本判決應於收受送達後10日內向本院提出上訴書狀，並應
敘述具體理由；其未敘述上訴理由者，應於上訴期間屆滿後20日
內向本院補提理由書 (均須按他造當事人之人數附繕本)「切勿
逕送上級法院」。
                                書記官  許千士
中    華    民    國   100    年    11    月    9     日
附錄本案論罪科刑法條
中華民國刑法第321條
犯竊盜罪而有左列情形之一者，處六月以上、五年以下有期徒刑：
一、於夜間侵入住宅或有人居住之建築物、船艦或隱匿其內而犯之
者。
二、毀越門扇、牆垣或其他安全設備而犯之者。
三、攜帶兇器而犯之者。
四、結夥三人以上而犯之者。
五、乘火災、水災或其他災害之際而犯之者。
六、在車站或埠頭而犯之者。
前項之未遂犯罰之。